【裁判字號】    98,訴,60
【裁判日期】    980731
【裁判案由】    傷害
【裁判全文】
臺灣新竹地方法院刑事判決                98年度訴字第60號
公  訴  人  臺灣新竹地方法院檢察署檢察官
被      告  甲○○
指定辯護人  本院公設辯護人乙○○
上列被告因傷害案件，經檢察官提起公訴（97年度調偵字第106
號），本院判決如下：
    主  文
甲○○犯傷害致人重傷罪，處有期徒刑壹年拾月。緩刑年。
    事  實
一、緣戊○○於民國96年12月13日凌晨4時30分許，外出蹓狗行
    經甲○○位於新竹市○○路640巷130號居所前，甲○○獨自
    在其上開居所前飲酒，因見戊○○所飼養之柴犬種類與其所
    飼養者相同，遂與戊○○聊天並邀請戊○○一起喝酒，於聊
    天過程中，突有另名真實姓名、年籍不詳之成年男子行經該
    處，因故與甲○○發生口角衝突及肢體上之拉扯，該不詳姓
    名之男子並將甲○○居所大門之窗戶玻璃砸破後離去，戊○○於甲○○與該不詳姓名男子發生衝突時上前勸阻，認勸阻
    無效欲離去之際，甲○○誤認戊○○與該不詳姓名男子互為
    熟識，遂拉扯戊○○之上衣阻止其離去，甲○○主觀上雖無
    致戊○○重傷害之故意，然其為思慮健全之人，在客觀上應
    可預見握拳朝他人之眼睛重擊，極可能造成毀敗或嚴重減損
    視能之重傷害結果，竟仍基於傷害人身體之犯意，在新竹市
    ○○路640巷110號前，酒後（未達心神喪失或精神耗弱之程
    度）徒手毆打戊○○之臉部、頭部、身體左側手臂、腿部等
    處，並以握拳之方式，朝戊○○之左眼猛力揮擊1拳，戊○○所配戴之眼鏡因而滑落，甲○○並以電話聯絡其友人丙○○到場，丙○○到場後，遂與甲○○共同基於傷害人身體之
    犯意，先以腳踹戊○○胸部，使戊○○跌倒趴臥側躺在地，
    隨即再以長約60公分、直徑約1、2公分之咖啡色長條狀橡皮
    塑膠軟管（未扣案）毆擊戊○○之左手、背部、左大腿及左
    肩等身體左側各部位（丙○○所涉傷害犯行，由本院另為不
    受理判決），致其受有臉之挫傷、左手挫傷、左小腿挫傷、
    左眼鈍傷、左眼外傷性、創傷性前房出血、左眼開放性、續
    發性隅角青光眼、左眼玻璃體出血、左眼二度白內障、左眼
    視網膜水腫及左眼外傷性視神經病變等傷害。嗣經鄰居聽聞
    住家外有爭吵聲遭吵醒，由2樓窗戶向外查看，發現有數人
    在住家外馬路上打架，遂撥打110報警，迨於同日凌晨4時48
    分許，為警到場處理並將戊○○送往財團法人國泰綜合醫院
    新竹分院（下稱國泰醫院新竹分院）急診救治，因國泰醫院
    新竹分院當日並無眼科值班醫師，無法進一步檢查評估戊○○左眼傷害之情形，遂將其轉送至衛生署新竹醫院（下稱新
    竹醫院）住院接受治療，始得悉上情。戊○○所受傷害經治
    療後，其左眼矯正後之視力僅餘0.02，並因視力持續模糊，
    嗣於97年9月16日因白內障至行政院國軍退除役官兵輔導委
    員會台北榮民總醫院（下稱台北榮民總醫院）接受水晶體摘
    除術人工水晶體植入手術，仍因其視網膜所受之傷害而無法
    清楚辨識物體，看東西時均會有一處被黑影擋住，且無法收
    縮瞳孔，已達嚴重減損其左眼視力機能之重傷害程度。
二、案經戊○○訴由新竹市警察局第三分局報請台灣新竹地方法
    院檢察署檢察官偵查起訴。
    理  由
壹、程序部分：
    按被告以外之人於審判外之言詞或書面陳述，除法律另有規
    定者外，不得作為證據，刑事訴訟法第159條第1項固有明文
    規定。又被告以外之人於審判外之陳述，雖不符刑事訴訟法
    第159條之1至之4之規定，惟經當事人於審判程序同意作為
    證據，法院審酌該言詞陳述或書面陳述作成時之情況，認為
    適當者，亦得為證據，復為同法第159條之5第1項所明定。
    本案證人戊○○警詢或偵查中之陳述及證人己○○警詢時之
    陳述，業經被告同意援引作為證據，本院審酌後亦認為適當
    ，故其等於審判外之陳述，自得作為本案之證據。另本案認
    定事實所引用之文書證據，並無證據證明係公務員違背法定
    程序所取得，亦無刑事訴訟法第159條之4之顯有不可信之情
    況與不得作為證據之情形，自應認有證據能力，此合先敘明
    。
貳、實體部分：
一、訊據被告甲○○對於有於上開時間、地點，酒後拉扯告訴人
    戊○○並徒手毆擊告訴人等事實，於警詢中坦承不諱（見偵
    字第2145卷第10頁），且因其毆打告訴人，而致告訴人受有
    重傷害等事實，於本院審理時已為認罪之表示（見本院卷第
    174頁），並經證人即告訴人戊○○於偵查中及本院審理行
    交互詰問時證述被告懷疑伊與該不詳姓名男子是同夥的，用
    手抓住伊的上衣，不讓伊走，並用拳頭打伊2、3下，都是打
    頭部，被告並徒手毆打伊左眼等情綦詳（見偵字第2145號偵
    查卷第29頁，本院卷第55、66頁），證人即到場處理之新竹
    市警察局第三分局香山派出所警員丁○○於本院審理時亦具
    結證述：被告當場有承認因為糾紛而打告訴人（見本院卷第
    152頁）等語，證人即到場處理之新竹市警察局第三分局香
    山派出所警員盧彥名具結證述：被告說因為看到有路人（指
    告訴人），路人有牽1隻柴犬，被告說其對柴犬也有興趣，
    兩個人就喝起酒來，不知道什麼原因就起衝突導致傷害等語
    明確（見本院卷第154頁），又觀諸告訴人左眼所受傷勢情
    形，其左眼眼眶周圍，確有橢圓形狀之紅腫瘀青，其並於96
    年12月13日遭毆打當日送醫急救時，主訴因被打左眼視力模
    糊、左眼看不見、左眼疼痛、左眼腫紅無法張開等症狀，有
    告訴人左眼受傷照片、國泰醫院新竹分院97年5月1日（97）
    竹行字第245號函、新竹醫院97年4月30日新醫歷字第097000
    2458號函暨其所附告訴人之病歷資料附卷可稽（見偵字第21
    45號偵查卷第40、51至61、63至71頁），復有被告警詢筆錄
    之勘驗報告1份在卷為憑（見調偵字第106號卷第49至53頁）
    ，是被告因細故以拳頭毆擊告訴人之左眼致其受傷一節，堪
    可認定。
二、又告訴人於本案發生前，其左眼除患有近視、散光外，並未
    曾因其他眼疾就醫治療，因遭被告毆擊始致其左眼受傷後視
    力下降、視力變差，裸視之最佳視力為0.02，矯正後之最佳
    視力亦為0.02，視力無法恢復也無法以開刀方式治療後恢復
    ，復因其留有白內障之後遺症，而接受水晶體摘除術人工水
    晶體植入手術，配戴平光眼鏡一節，除據證人戊○○於本院
    審理時具結證述在卷（見本院卷第59、60、65、66頁），並
    有新竹醫院97年5月30日新醫歷字第0970003286號函、98年4
    月14日新醫歷字第0980002130號函、98年6月10日新醫歷字
    第0980003583號函暨其所附告訴人病歷資料、新竹醫院診斷
    證明書、台北榮民總醫院98年6月16日北總企字第098001252
    1號函暨其所附告訴人之病歷資料等存卷可查（見調偵字第1
    06號卷第6、11頁，本院卷第40、129至137、189至226頁）
    ，本院並於審理時當庭勘驗告訴人配戴之眼鏡查明屬實（見
    本院卷第73頁），是告訴人左眼所受傷害，已無法以配戴光
    學眼鏡之方式矯正其視力，其視能已達嚴重減損之重傷害程
    度，堪可認定，且與被告之毆擊行為有相當因果關係，至屬
    明確。告訴人雖曾於本件案發後之96年12月27日至寶島光學
    科技股份有限公司新竹分公司（下稱寶島眼鏡公司）配鏡，
    且其左眼之近視及散光度數與其於96年4月22日驗光之紀錄
    相同，此有告訴人提出之寶島眼鏡公司資料卡、寶島眼鏡公
    司97年7月23日（97）寶股字第FA-S-97015號函暨其所附配
    鏡資料、證人即寶島眼鏡公司驗光人員己○○提出之資料卡
    、配鏡資料等為據（見調偵字第106號卷第20至23頁、本院
    卷第110、143頁），惟證人戊○○於本院審理行交互詰問時
    已具結證述：96年12月27日那1次沒有實際驗光，因為眼睛
    受傷沒有辦法驗光，眼睛還包著，是依據之前驗光的舊度數
    配的，因為沒有眼鏡，眼鏡被打掉了等語（見本院卷第65頁
    ），證人即96年12月27日為告訴人配戴眼鏡之寶島眼鏡公司
    職員己○○雖於本院審理行交互詰問時具結證稱：96年12月
    27日有為告訴人以電腦驗光並以人工配戴合適的眼鏡讓告訴
    人試戴，處方箋上記載的數字都是根據實際檢測的結果輸入
    的等語（見本院卷第96頁），惟經本院再次確認之結果，證
    人己○○證述：「（如果客人到眼鏡行去要求比照上一次配
    戴的眼鏡度數來重新配戴一副眼鏡而沒有重新驗光，在你們
    的處方簽上是否有辦法分辨嗎？）看不出來。」、「（如果
    客人到眼鏡行去要求比照上一次配戴的眼鏡度數來重新配戴
    一副眼鏡而不驗光，這種情況下你們還是會配眼鏡給客人嗎
    ？）對。」、「（如果客人到眼鏡行去要求比照上一次配戴
    的眼鏡度數來重新配戴一副眼鏡而不驗光，在該次的處方簽
    上面是否也一樣會輸入左右眼相關的驗光度數、角度？）會
    。」、「（對於戊○○說96年12月27日他去配戴眼鏡並沒有
    實際驗光，而是要求依照之前的度數來配眼鏡，有何意見？
    ）我忘記了。」、「（剛才辯護人問你96年12月27日該次是
    否依照實際驗光的度數記載在處方簽上，你為何確信的回答
    是？）因為上面是寫我配的，一般我們都是會檢查，除非客
    人說不用驗，但是那麼久了，我也記不起來。」、「（所以
    你是依照你一般配戴眼鏡的經驗回答的嗎？）我是看電腦上
    驗配人是誰來回答，那麼久的事情，我真的不記得。」等語
    （見本院卷第100、101頁），參以證人己○○作證時距該次
    為告訴人配鏡之時間已逾1年半，證人己○○每天為客戶驗
    光配鏡，所接觸之客戶人數眾多，難免因時間之經過而有記
    憶不清之情形，告訴人甫於96年12月13日因左眼遭毆擊而就
    醫治療，且其左眼所受傷勢尚非輕微，是告訴人指訴其於96
    年12月27日至寶島眼鏡公司配鏡時左眼仍包裹紗布，無法驗
    光，該次配鏡是依照前1次的驗光紀錄等情，尚無悖於常情
    ，堪以採信，不影響本院關於告訴人左眼所受傷害與被告毆
    擊行為間具有相當因果關係之認定，併予敘明。再者，被告
    年近30歲，有相當社會經驗與識別能力，對於以拳毆擊告訴
    人左眼，在客觀上將可能嚴重傷及視力，造成視力機能嚴重
    減損之重傷害結果，當有預見可能，洵堪認定。
三、被告於案發時雖有飲酒，除據其供承在卷（見偵字第2145號
    卷第10、41、43頁，調偵字第106號卷第42頁，本院卷第82
    ），核與證人即同案被告丙○○、證人戊○○、證人庚○○
    證述情節大致相符（見偵字第2145號卷第47頁，本院卷第56
    、154頁），證人即到場處理之新竹市警察局第三分局香山
    派出所警員辛○○並於本院審理時證述：到場後被告已經有
    酗酒泥醉的狀況，伊不太記得被告講的話，因為很不清楚等
    語，證人丁○○於本院審理時具結證稱：到現場時被告很醉
    ，在大吼大叫罵告訴人，指著告訴人走來走去等語，證人盧
    彥名於本院審理時證述：跟被告對談時，覺得被告有酒醉的
    情況，意識不是說很正常等語（見本院卷第75、150、155頁
    ），而被告在警局經警實施呼氣酒精濃度測試，為1.13ML/L
    等情，並有酒精測定紀錄單1紙可佐（見偵字第2145號卷第2
    1頁）。惟按刑法第19條第2項所稱精神耗弱，係指行為時之
    精神，對外界事物之判斷能力、辨識行為違法或依其辨識而
    行為之能力，較普通人之平均程度，顯然減退而言，與全無
    意識能力之心神喪失情形不同；又飲酒至醉，陷於精神耗弱
    ，原為一時之精神狀態，非若精神病患之有持續性，故事後
    判斷行為人於行為時是否在酒醉精神耗弱中，無從如對一般
    精神病患得就其生理、精神等狀況為鑑定，因而法院綜合行
    為人行為時各種主客觀情形為合理推斷，自非法所不許（最
    高法院80年度台上字第3511號裁判要旨參照）。查被告於本
    院行準備程序時供述：事發當時有喝酒，那時候還不到不省
    人事的地步，只是酒精一時起來等語（見本院卷第30頁），
    證人戊○○亦於本院審理時具結證述：被告有喝酒，但是與
    其應答並沒有不知所云、答非所問的情形，感覺不出來被告
    當時的意識狀況不清楚等語（見本院卷第57、62頁），復經
    本院當庭勘驗現場錄影光碟之結果：被告雖有呈現來回走動
    、用手比畫等受酒精影響而出現之肢體動作，惟在警員詢問
    其為何要打告訴人時，猶能回答：「他（指告訴人）威脅到
    我。」等語，並進一步陳述：「這是我家。」等語（見本院
    卷第79頁），另佐以證人盧彥名於本院審理時證述：被告當
    時是以發生的狀況跟伊講「因為看到路人（指告訴人），路
    人有牽1隻柴犬，被告說他本身對柴犬也有興趣，兩個人就
    喝起酒來，不知道什麼原因就起衝突導致傷害」等情觀之（
    見本院卷第154、156頁），是被告行為時對外界事務之理解
    及判斷能力均有意識，尚能清楚描述案發當時發生事情大致
    經過情形，難認有何心神喪失或精神耗弱之情形。退步言之
    ，縱或被告於行為時確因飲酒量多而達於酩酊狀態，因此失
    控，然被告飲酒之原因係出於其自由意願，此為被告所不否
    認，當屬故意或過失自行招致，依刑法第19條第3項規定，
    仍無從據此酌減其刑，附此敘明。
四、此外，復有國泰綜合醫院診斷證明書、新竹醫院96年12月24
    日診斷證明書、新竹市警察局第三分局香山派出所警員辛○○所製作之偵查報告、新竹市門牌查詢系統、現場照片、國
    泰醫院新竹分院97年6月4日（97）竹行字第318號函、告訴
    人寶島眼鏡公司配鏡資料、財團法人國泰綜合醫院97年6月2
    4日（97）竹行字第357號函、新竹市警察局第三分局97年10
    月29日竹市警三分偵字第0970024046號函暨其所檢附之新竹
    市警察局指揮中心受理110報案紀錄單、新竹市警察局員警
    工作記錄簿、新竹市警察局第三分局98年6月12日竹市警三
    分偵字第0980013563號函暨其所附警員陳聖元製作之偵查報
    告等在卷為憑（見偵字第2145號卷第19、20、35至38頁，調
    偵字第106號卷第2、16、25、26、54、55、62、63頁，本院
    卷第138、139頁）。綜上，本案事證明確，被告傷害致重傷
    犯行堪以認定，應予依法論科。
五、核被告甲○○所為，係犯刑法第277條第2項後段之傷害致重
    傷罪。起訴書固認被告與同案被告丙○○就上開犯行，有犯
    意之聯絡及行為之分擔之共同正犯關係，惟按共同正犯之所
    以應對其他共同正犯所實施之行為負全部責任者，以就其行
    為有犯意之聯絡為限，若他犯所實施之行為，超越原計劃之
    範圍，而為其所難預見者，則僅應就其所知之程度，令負責
    任，未可概以共同正犯論（最高法院50年台上字第1060號判
    例意旨參照）。查被告係為阻止告訴人離去，始以電話聯絡
    同案被告丙○○到場一節，除據被告供承甚明（見偵字第
    2145號卷第42頁），核與證人即同案被告丙○○、證人戊○○證述互核一致（見偵字第2145號卷第7、13、29、46頁，
    本院卷第31、55、84、88頁），另參以證人戊○○於偵查中
    證述：在同案被告丙○○到場之前，被告甲○○徒手把伊的
    眼鏡打掉，一直用拳頭毆打伊的眼睛，所以在同案被告丙○○到場之前，伊的眼鏡已經掉了，眼睛也受傷了，其眼睛受
    傷是被告甲○○造成的等語（見調偵字第106號卷第40頁）
    ，證人戊○○並於本院審理時具結證述：「（丙○○來的時
    候，你有無看到他來？）我當時眼鏡已經被打掉了，我感覺
    有一個人衝過來，一來就把我踹到地板」、「（你剛回答辯
    護人時有提到丙○○到之前，你的眼鏡已經被打掉了，是否
    就是被甲○○打掉的？）是的。」等情明確（見本院卷第63
    、66頁），雖證人戊○○證稱：同案被告丙○○也有攻擊伊
    的眼部等語，惟參以戊○○於本院審理時具結證述：「（你
    提到丙○○來之後你才開始雙手擋在頭部，這時候丙○○已
    經有攻擊你的行為了嗎？）有。」、「（丙○○當時做怎樣
    的攻擊行為？）丙○○一開始出現的時候，就把我踹倒在地
    ，並拿條狀東西打我腿部。」、「（你雙手擋住頭部之後，
    是將臉部朝下，還是仰躺？）趴著側躺。」、「（你把手擋
    在頭部是為了要保護頭部、臉部嗎？）對。」、「（在你側
    躺在地上把手擋在頭部的時候，被告二人是站著還是蹲在地
    上？）他們就站著一直踹我、打我的身體。」、「（問在你
    側躺在地上把手擋在頭部的時候，他們有辦法攻擊到你的眼
    球部位嗎？）我沒有辦法看到，可能是打或是踹。」、「（
    是否可以比一下你把手擋在頭部並側躺的動作為何？）我兩
    隻手握拳靠近眉毛的上方，手臂靠近臉頰，從眉毛往太陽穴
    方向呈八字型。」、「（你剛證述約一、二分鐘後丙○○就
    到場，他們二人就打你，你隱約有看到丙○○拿著條狀的東
    西打你腿部，他們二人又攻擊你的眼部，請你具體詳述當時
    攻擊你眼睛的情形？）丙○○一出現踹到我之後，我就倒在
    地上，他們可能是用條狀的東西、或用腳要踢我臉部的部位
    ，被我的手給擋住了。」、「（依據你的陳述，丙○○到後
    ，而你倒下之後，你的眼睛並沒有直接被攻擊到？）是的。
    」等語（見本院卷第66至68頁），另佐以告訴人左眼所受傷
    勢，顯係因遭類如拳頭等圓形形狀之外力介入所致，與遭條
    狀物毆擊或腳踹之情形不同，此有告訴人受傷照片在卷供參
    （見偵字第2145號卷第40頁），是尚無證據證明同案被告丙○○到場後有毆擊告訴人左眼之行為，雖證人嗣後於檢察官
    補充詢問時證稱：「（從丙○○到場起，到警察到場為止，
    該段期間甲○○、丙○○二人有無打到你的左眼、或左眼框
    周圍？）有。」、「（你剛不是回答審判長你倒在地上的時
    候，你的眼睛沒有直接被攻擊到？）是攻擊之後我手才擋，
    是擋了之後才沒有直接被攻擊到，在我手擋之前，左眼有直
    接被攻擊到，但是是被被告二人中何人誰攻擊的，我不知道
    。」等語（見本院卷第69頁），惟告訴人於同案被告丙○○
    到場前眼鏡已經被打掉且眼睛遭受毆擊一節，已為告訴人所
    自認，詳如前述，觀其情節，告訴人復又被同案被告丙○○
    踹倒在地，按諸人之頭部顏面甚為脆弱，依人之本能，理應
    會隨即以雙手護住頭部顏面以避免遭受更嚴重之攻擊，況證
    人戊○○於辯護人補充詢問時亦答稱：「（你剛說在丙○○
    到場之前，甲○○開始打你的眼睛，並把你的眼鏡打掉，那
    時候你的眼睛有受傷嗎？）有。」、「（你有感覺到痛楚才
    覺得有受傷嗎？）因為眼鏡被打掉，眼睛及眼睛周圍就會痛
    。」、「（從那時候開始，你就本能去保護你的左眼嗎？）
    是。」等語（見本院卷第70頁），益徵證人戊○○證稱：倒
    在地上後被攻擊到眼部手才去阻擋等情，實與事理有悖，尚
    不足以執此而遽為同案被告丙○○不利之認定。再者，案發
    當時係凌晨時分，天色誨暗不明，被告丙○○到場時是否能
    查悉告訴人之左眼已受有傷害，並於參與毆打告訴人胸部、
    腿部等身體部位時，預見告訴人左眼所受傷害將導致重傷害
    之結果，尚非無疑，退步言之，縱認同案被告丙○○到場後
    ，有與被告共同攻擊告訴人之臉部，甚或左眼部位，承前所
    述，告訴人被踹倒在地時，理應以雙手護住臉部，是其臉部
    器官應無可能再受攻擊而成傷，堪可認定，且同案被告丙○○亦供述：只有用拳頭往告訴人的胸口打一拳，沒有打告訴
    人臉部等語（見本院卷第89、91頁）（至同案被告丙○○有
    持塑膠軟管毆擊告訴人之左手、背部、左大腿及左肩等身體
    左側各部位一節，與其是否構成傷害致重傷罪之共同正犯無
    涉，不另贅述），是告訴人於同案被告丙○○到場前，其左
    眼即已受傷，復查無其他證據證明同案被告丙○○到場後有
    對告訴人之左眼為攻擊行為，亦無證據足認同案被告丙○○
    對於告訴人左眼重傷害之結果客觀上得以預見，尚難令同案
    被告丙○○對於被告因傷害告訴人左眼致重傷害之結果亦應
    負責，起訴書認同案被告丙○○與被告甲○○係本件傷害致
    重傷罪之共同正犯，容有誤會，附此敘明。爰審酌被告與告
    訴人素不相識，亦無仇隙，僅因誤認告訴人與砸毀其居所玻
    璃之人熟識，即出拳重擊告訴人，造成告訴人左眼視能嚴重
    減損，使告訴人支出鉅額之醫藥費，影響其日常生活甚鉅，
    實值非難，惟其犯罪之動機係因居所玻璃遭不詳人士砸毀，
    復於與告訴人聊天過程中，聽聞告訴人提及酒精、毒品一事
    ，而認告訴人係詐騙集團，此據告訴人於本院審理時證述在
    卷（見本院卷第61、62頁），被告對告訴人自然有所警戒，
    其並受酒精之影響而未能適當控制己身之情緒，犯後終能坦
    白承認，甚具悔意，觀其犯罪情節，客觀上足以引起一般同
    情，顯有堪資憫恕之處，因而認縱處以法定最低刑度猶嫌過
    重，依刑法第59條之規定減輕其刑，暨衡酌其學歷為大專畢
    業，從事食品業，月薪約新台幣（下同）25,000元至30,000
    元，經濟狀況非佳等一切情狀，量處如主文所示之刑。末查
    ，被告前未曾因故意犯罪受有期徒刑以上刑之宣告一節，有
    臺灣高等法院被告前案紀錄表及台灣新竹地方法院檢察署刑
    案資料查註紀錄表等在卷可參，犯後已積極與告訴人商談民
    事和解，願意與同案被告丙○○連帶賠償告訴人140萬元，
    並與同案被告丙○○如期給付第1期和解金額30萬元，此有
    本院98年度附民字第4號和解筆錄供參（見本院卷第249頁）
    ，復經本院以公務電話確認無訛，製有公務電話紀錄表1紙
    為據（見本院卷第250頁），告訴人並表示若與被告達成和
    解，願意給被告機會等語（見本院卷第176頁），諒被告經
    此偵審教訓，應知警惕而無再犯之虞，本院認所宣告之刑，
    以暫不執行為適當，爰依刑法第74條第1項第1款之規定諭知
    緩刑3年，以勵自新。
六、至扣案之西瓜刀1把，被告固坦認為其所有，惟否認有持以
    攻擊告訴人，辯稱：拿西瓜刀是為了嚇打破玻璃的不詳姓名
    男子，發現該男子跑走了，就把刀子丟在地上等語，此核與
    告訴人於偵查中指述：被告沒有用西瓜刀攻擊伊等情互核一
    致（見偵字第2145號卷第30頁），復查無其他證據足認該西
    瓜刀係被告所有供本件犯行所用之物，爰不另為沒收之諭知
    ，併此說明。
據上論斷，應依刑事訴訟法第299條第1項前段，刑法第277條第2
項後段、第59條、第74條第1項第1款，判決如主文。
本案經檢察官李秋梅到庭執行職務。
中    華    民    國    98    年    7    月    31     日
                  刑事第五庭審判長法  官  黃惠玲
                                  法  官  林佑珊
                                  法  官  蔡欣怡
以上正本證明與原本無異。
如不服本判決應於收受本判決後10日內向本院提出上訴書狀，上
訴書狀應敘述具體理由。上訴書狀未敘述上訴理由者，應於上訴
期間屆滿後20日內補提理由書狀於本院 (均須按他造當事人之人
數附繕本 )「切勿逕送上級法院」。
中    華    民    國    98    年    7     月    31    日
                                  書記官  張懿中
附錄本案論罪科刑法條全文：
刑法第277條
傷害人之身體或健康者，處三年以下有期徒刑、拘役或一千元以
下罰金。
犯前項之罪因而致人於死者，處無期徒刑或七年以上有期徒刑；
致重傷者，處三年以上十年以下有期徒刑。


司法院資訊處製作；財團法人民間司法改革基金會備份。
